【裁判字號】    95,苗小,489
【裁判日期】    950721
【裁判案由】    返還消費借貸款
【裁判全文】
臺灣苗栗地方法院民事小額判決         95年度苗小字第489號
原      告  遠東國際商業銀行股份有限公司
                        樓
法定代理人  丙○○
                        號1樓.
訴訟代理人  甲○○
被      告  乙○○
上列當事人間請求返還消費借貸款事件，原告聲請對被告發支付
命令，被告於法定期間內提出異議，視為起訴，本院於民國95年
7 月7 日言詞辯論終結，判決如下：
    主  文
被告應給付原告新臺幣伍萬玖仟玖佰捌拾元，及自民國九十五年
四月十六日起至清償日止，按年息百分之十八點二五計算之違約
金。
訴訟費用新臺幣壹仟元由被告負擔。
本判決得假執行。
    事實及理由
壹、程序方面：
    按訴狀送達後，原告不得將原訴變更或追加他訴，但擴張或
    減縮應受判決事項之聲明者，不在此限，民事訴訟法第 255
    條第1 項第3 款定有明文。本件原告原起訴請求被告應給付
    新臺幣（下同）62,979元，及自民國95年3 月16日起至清償
    日止，按年息18.25%計算之違約金。嗣於本院95年7 月7 日
    言詞辯論期日，變更訴之聲明為被告應給付原告59,980元，
    及自95年4 月16日起至清償日止，按年息18.25%計算之違約
    金，核屬減縮應受判決事項之聲明，揆諸首揭規定，並無不
    合，應予准許。
貳、實體方面：
一、原告起訴主張：被告於94年11月1 日因購買商品，向原告借
    款71,976元，立有消費者信用貸款申請書為憑，約定借款期
    間自94年11月1 日起至96年11月1 日止，被告應以每月為 1
    期共分24期，按期攤還2,999 元，未依約繳款時，自應給付
    之次日起至清償日止，按年息18.25%計付違約金，並喪失期
    限利益，全部債務視為到期，應一次清償所有未到期之貸款
    債務。詎被告自95年4 月16日起即未依約繳款，已喪失期限
    利益，其所負債務視為全部到期，計尚欠本金59,980元，及
    自95年4 月16日起至清償日止，按年息18.25%計算之違約金
    未清償，爰依消費借貸之法律關係，求為判決如主文第1 項
    所示之金額及違約金等語。
二、被告則以：伊固有向訴外人台灣網通國際企業股份有限公司
    （下稱台灣網通公司）申購手機及門號，並向原告貸款，上
    開消費者信用貸款申請書為真正，惟因台灣網通公司未依約
    提供通訊服務，該門號使用不到2 個月，即無法通訊，手機
    亦發生故障，申訴無門，嗣後更發現台灣網通公司係以多層
    次傳銷方式詐欺消費者（即俗稱之老鼠會），伊始不願按期
    付款予原告等語，資為抗辯。並聲明：原告之訴駁回。
三、原告主張之前揭事實，業據其提出消費者信用貸款申請書及
    貸款契約書為證（附在支付命令卷），復為被告所不爭，自
    堪信為真實。被告雖以前開情詞置辯，惟查被告向台灣網通
    公司申購之手機及門號之通訊或服務品質如何，究屬其間契
    約之履行有無瑕疵問題，並不影響被告與原告間消費借貸契
    約之成立。是以被告所辯，洵屬無由。
四、從而，原告本於上開貸款契約書之約定，請求被告給付59,9
    80元，及自95年4 月16日起至清償日止，按年息18.25%計算
    之違約金，核屬有據，應予准許。
五、本件係訴訟標的金額在100,000 元以下之民事小額訴訟，本
    院為被告敗訴之判決，應依民事訴訟法第436 條之20規定，
    依職權宣告假執行。
六、據上論結，本件原告之訴為有理由，依民事訴訟法第436 條
    之23、第436 條第2 項、第78條、第436 條之20，判決如主
    文。
中    華    民    國    95    年    7     月    21    日
                    苗栗簡易庭法  官  黃佩韻
以上正本係照原本作成。
如不服本判決，應於判決送達後20日內，以判決違背法令為理由
，向本院提出上訴狀並表明上訴理由，並須按他造當事人之人數
附具繕本。
上訴理由應表明：一、原判決所違背之法令及其具體內容。二、
依訴訟資料可認為原判決有違背法令之具體事實。
                              書記官  蔡健忠
中    華    民    國    95    年    7     月    21    日


司法院資訊處製作；財團法人民間司法改革基金會備份。
